【裁判字號】    94,訴,2818
【裁判日期】    950428
【裁判案由】    毒品危害防制條例
【裁判全文】
臺灣板橋地方法院刑事判決              94年度訴字第2818號
公  訴  人  臺灣板橋地方法院檢察署檢察官
被      告  甲○○
                  （現另案於臺灣臺北監獄台北分監執行中）
上列被告因違反毒品危害防制條例案件，經檢察官提起公訴（94
年度毒偵字第4092、5565號、94年度核退毒偵字第2124號），因
被告於準備程序進行中就被訴事實為有罪之陳述，經告知簡式審
判程序之旨，本院裁定由受命法官獨任進行簡式審判程序，並判
決如下：
    主  文
甲○○連續施用第一級毒品，累犯，處有期徒刑拾月。扣案之第
一級毒品海洛因貳包（合計毛重貳點參公克）、第一級毒品海洛
因殘渣（殘留於塑膠袋參個內，量微無法秤重）沒收銷燬之；注
射針筒伍支、含上開海洛因殘渣之塑膠袋參個，均沒收；又連續
施用第二級毒品，累犯，處有期徒刑陸月，扣案之安非他命吸食
器壹個沒收。應執行有期徒刑壹年貳月。扣案之第一級毒品海洛
因貳包（合計毛重貳點參公克）、第一級毒品海洛因殘渣（殘留
於塑膠袋參個內，量微無法秤重）沒收銷燬之；注射針筒伍支、
含上開海洛因殘渣之塑膠袋參個、安非他命吸食器壹個，均沒收
。
    事  實
一、甲○○前因違反毒品危害防制條例案件，經本院以90年度訴
    字第1088號判決，其中施用第一級毒品部分判處有期徒刑10
    月，施用第二級毒品部分判處有期徒刑7 月，應執行有期徒
    刑1 年3 月確定；於民國92年10月29日假釋付保護管束，於
    93年2 月3 日保護管束期滿，未經撤銷假釋，前開有期徒刑
    以已執行完畢論。又因施用毒品違反毒品危害防制條例案件
    ，經本院以89年度毒聲字第3216號裁定送勒戒處所觀察、勒
    戒，於89年6 月5 日執行完畢釋放，認無繼續施用毒品之傾
    向，由臺灣板橋地方法院檢察署檢察官以89年度毒偵字第38
    89號為不起訴處分確定；復施用毒品，經本院以89年度毒聲
    字第5920號裁定送勒戒處所觀察、勒戒後，認有繼續施用毒
    品之傾向，再經本院以90年度毒聲字第1718號裁定令入戒治
    處所施以強制戒治，而於91年3 月18日停止戒治付保護管束
    ，並於同年4 月23日期滿。詎仍無法戒除毒癮，復於前開強
    制戒治執行完畢後5 年內，明知海洛因及安非他命業經公告
    列為毒品危害防制條例第2 條之第1 、2 級毒品，不得非法
    持有、施用，竟基於施用第1 、2 級毒品海洛因及安非他命
    之摡括犯意，自94年7 月中旬某日起至94年8 月12日止，分
    別在臺北縣樹林市○○街78巷1 弄4 號住處，及臺北縣土城
    市○○○路97巷22號及臺北縣土城市○○街1 巷10號地下室
    等處所內，海洛因以注射針筒施用之方法，安非他命則置於
    玻璃球吸食器內以火燒烤產生煙霧後吸食之方式，平均每日
    1 次，連續施用海洛因、安非他命多次，嗣於(一)94年7 月26
    日10時50分許，在臺北縣土城市○○○路97巷22號查獲，並
    扣得甲○○所有供施用之第1 級毒品海洛因2 包（合計毛重
    2.3 公克）、及第1 級毒品海洛因殘渣（殘留於塑膠袋2 個
    內，量微無法秤重）、及甲○○所有供施用毒品所用之注射
    針筒4 支、含上開海洛因殘渣之塑膠袋2 個及安非他命吸食
    器1 個；(二)94年8 月12日18時35分許，在臺北縣土城市○○
    街1 巷10號地下室查獲，並扣得甲○○所有供施用之毒品第
    1 級毒品海洛因殘渣（殘留於塑膠袋1 個內，量微無法秤重
    ）、及甲○○所有供施用毒品所用之注射針筒1 支、含上開
    海洛因殘渣之塑膠袋1 個。
二、案經臺北縣政府警察局及台北市政府警察局移請臺灣板橋地
    方法院檢察署檢察官偵查起訴。
    理  由
一、訊據被告甲○○坦承前開犯罪實，而被告於94年7 月26日及
    同年8 月12日為警所採尿液送臺灣檢驗科技股份有限公司檢
    驗結果，發現確有鴉片類、安非他命類之陽性反應，此有臺
    北縣政府警察局刑警隊偵辦毒品案件尿液代碼表、臺北市政
    府警察局偵辦毒品案件尿液檢體委驗單、臺灣檢驗科技股份
    有限公司94年8 月11日、同年8 月27日出具之濫用藥物檢驗
    報告各1 紙附卷可稽。次查，該檢驗中心係先以酵素免疫分
    析法（ＥＩＡ）篩驗，其尿液中海洛因代謝物嗎啡、安非他
    命濃度超出檢測範圍，再以氣相層析質普儀分析法（ＧＣ／
    ＭＳ）確認；其檢驗方法係以「氣相層析儀」先將物質氣化
    後，再經分析管分離，由於各種物質之沸點及對管柱之吸附
    力不同，在經過檢測器（Detector）測定後，表現出不同之
    滯留時間（Retens ion time）， 以滯留時間來判斷係何種
    物質；再利用「質普儀」為檢測器，將物質撞擊成碎片，記
    錄其質譜圖。因每個化合物之鍵結能力不同，故不同之物質
    會有其特定之質譜圖，因此在物質之判斷上有如指紋之鑑定
    ，在理論上，扣除人為因素，其精確度已接近百分之百。此
    外，復有上開甲○○所有供施用之第1 級毒品海洛因2 包（
    合計毛重2.3 公克）、第1 級毒品海洛因殘渣（殘留於塑膠
    袋3 個內，量微無法秤重），及甲○○所有供施用毒品所用
    之注射針筒5 支、含上開海洛因殘渣之塑膠袋3 個及安非他
    命吸食器1 個等扣案可資佐證，足證被告前開自白應與事實
    相符，應予信實。第查，被告因施用毒品違反毒品危害防制
    條例案件，經本院以89年度毒聲字第3216號裁定送勒戒處所
    觀察、勒戒，於89年6 月5 日執行完畢釋放，認無繼續施用
    毒品之傾向，由臺灣板橋地方法院檢察署檢察官以89年度毒
    偵字第38 89 號為不起訴處分確定；復施用毒品，經本院以
    89年度毒聲字第5920號裁定送勒戒處所觀察、勒戒後，認有
    繼續施用毒品之傾向，再經本院以90年度毒聲字第1718號裁
    定令入戒治處所施以強制戒治，而於91年3 月18日停止戒治
    付保護管束，並於同年4 月23日期滿等情，有該等不起訴處
    分書及臺灣高等法院被告全國前案紀錄表在卷可稽，其於強
    制戒治執行完畢釋放後，5 年內再犯施用第1 、2 級毒品之
    罪，與毒品危害防制條例第23條第2 項之規定相符，殆無疑
    問。從而，本案事證已臻明確，被告犯行洵堪認定，自應依
    法論科。
二、按海洛因及安非他命分屬第1 級及第2 級毒品，毒品危害防
    制條例第2 條第2 項第1 款及第2 款定有明文。核被告甲○
    ○所為，係犯毒品危害防制條例第10條第1 項之施用第1 級
    毒品罪及同條第2 項之施用第2 級毒品罪；其持有海洛因及
    安非他命之低度行為，分別為施用之高度行為所吸收，均不
    另論罪；又其先後多次施用海洛因、安非他命之犯行，時間
    緊接，方法相同，各觸犯構成要件相同之罪名，顯係基於概
    括之犯意為之，為連續犯，均應依刑法第56條之規定以一罪
    論，並加重其刑。其所犯上開二罪，犯意各別，行為互異，
    應分論併罰。末查被告甲○○前因違反毒品危害防制條例案
    件，經本院以90年度訴字第1088號判決，其中施用第一級毒
    品部分判處有期徒刑10月，施用第二級毒品部分判處有期徒
    刑7 月，應執行有期徒刑1 年3 月確定；於民國92年10月29
    日假釋付保護管束，於93年2 月3 日保護管束期滿，未經撤
    銷假釋，前開有期徒刑以已執行完畢論，有卷附臺灣高等法
    院被告全國前案紀錄表1 份可按，其受有期徒刑執行完畢後
    5 年以內再犯本案法定刑為有期徒刑之上開2 罪，為累犯，
    均應依法遞加重其刑。爰審酌被告已有因施用毒品經觀察、
    勒戒後，獲不起訴處分之寬典，猶因施用海洛因、安非他命
    再犯本罪，顯未衷心悛悔，漠視法令之禁制，恣意濫用藥品
    ，甚為可訾，兼衡其施用海洛因、安非他命所生危害實以自
    戕健康為主，於他人尚無明顯重大危害及其犯後終能供認無
    隱，態度良好等一切情狀，分別量處如主文所示之刑，並定
    其應執行之刑，以示懲戒，用勵自新。
三、扣案之第1 級毒品海洛因2 包（合計毛重2.3 公克）、第1
    級毒品海洛因殘渣（殘留於塑膠袋3 個內，量微無法秤重）
    ，係第1 級毒品，有台北市政府警察局刑事警大隊查獲涉嫌
    毒品危害防制條例毒品初步鑑驗報告書、台北縣政府警察局
    刑事警察隊查獲毒品危害防制條例案件初步鑑驗報告單各1
    紙可憑（94年核退毒偵字第2124號偵查卷第50頁、94年毒偵
    字第4092號偵查卷第16頁），應依毒品危害防制條例第18條
    第1 項前段規定宣告沒收銷燬之。注射針筒5 支、含上開海
    洛因殘渣之塑膠袋3 個及安非他命吸食器1 個，係被告所有
    供施用毒品犯罪所用之物，業據被告於本院審理時供述在卷
    ，爰依刑法第38條第1 項第2 款之規定宣告沒收。
據上論斷，應依刑事訴訟法第273 條之1 第1 項、第299 條第1
項前段，毒品危害防制條例第10條第1 項、第2 項、第18條第1
項前段，刑法第11條前段、第56條、第47條、第38條第1 項第2
款、第51條第5 款，判決如主文。
本案經檢察官張慶林到庭執行職務。
中    華    民    國    95    年    4     月    28    日
                  刑事第十二庭  法  官  吳幸娥
以上正本證明與原本無異
如不服本判決應於送達後10日內向本院提出上訴狀
                                書記官  洪惠玲
中    華    民    國    95    年    4     月    28    日
附錄本案論罪科刑法條全文：
毒品危害防制條例第10條：
施用第一級毒品者，處六月以上五年以下有期徒刑。
施用第二級毒品者，處三年以下有期徒刑。


司法院資訊處製作；財團法人民間司法改革基金會備份。
